臺灣板橋地方法院刑事判決　　　　　　　 96年度訴字第572號
公　訴　人　臺灣板橋地方法院檢察署檢察官
被　　　告　甲○○
選任辯護人　戴銀生律師
被　　　告　丁○○
上　一　人
選任辯護人　王東山律師
　　　　　　李美寬律師
　　　　　　林孝甄律師
被　　　告　丙○○
　　　　　　乙○○
　　　　　　戊○○
上　一　人
選任辯護人　林月雪律師
　　　　　　江鶴鵬律師
上列被告等因恐嚇取財等案件，經檢察官提起公訴（九十五年度
偵字第二五０九八號），本院判決如下：
    主    文
甲○○意圖為自己不法之所有，以恐嚇使人將本人之物交付，處
有期徒刑壹年，減為有期徒刑陸月。又意圖為自己不法之所有，
以恐嚇使人將本人之物交付，處有期徒刑壹年肆月，減為有期徒
刑捌月。應執行有期徒刑壹年。
甲○○被訴其他對壬○○恐嚇取財部分無罪。
丁○○、丙○○、乙○○、戊○○被訴妨害自由及恐嚇取財部分
均無罪。
丁○○、丙○○、乙○○、戊○○被訴傷害部分均公訴不受理。
    犯罪事實
一、緣甲○○因辛○○前向渠借款新臺幣（下同）六萬元未還，
    而要求辛○○至臺北縣新莊巿中正路八九五之二八號西湖村
    理容院上班，以償還債務，詎辛○○於民國九十五年七月間
    自行離職後，甲○○乃質疑該理容店經理壬○○允渠離職而
    心生不滿，竟基於意圖為自己不法所有之恐嚇取財犯意，先
    於同年月二十一日晚間九時三十一分許，以其使用之行動電
    話門號0000000000號撥打壬○○使用之行動電話
    門號0000000000號，對壬○○恫稱：「我要給你
    死」等語，復在上址西湖村理容院內，恐嚇壬○○稱：辛○○積欠之款項，渠要負責償還七萬五千元，如果渠不還，要
    砸店、請渠吃子彈等語，致壬○○心生畏懼，而當場交付現
    金一萬五千元並開立開額六萬元之支票一張予甲○○。
二、緣甲○○前受丑○○委託催討一筆五十萬元債務，並約定丑
    ○○應給付該筆債務金額之二成即十萬元予甲○○作為佣金
    ，嗣因丑○○未依約給付佣金，甲○○竟基於意圖為自己不
    法所有之恐嚇取財犯意，於九十五年三月中旬某日，喝令丑
    ○○前來臺北縣新莊巿中正路新建巷內，先在丑○○面前把
    玩不具殺傷力之不詳槍枝，並持該槍枝對準丑○○之口部，
    再夥同二名真實姓名年籍不詳之成年男子，徒手毆打丑○○
    ，致渠受有肋骨骨折之傷害（其所涉傷害部分，業據撤回告
    訴），復要脅丑○○應給付其所催討債務金額之五成作為佣
    金，致丑○○唯恐生命、身體安全再遭危害，乃於數日後，
    先籌措現金十萬元，攜至臺北縣新莊巿中正路八九一之四六
    號某理髮廳交予甲○○。嗣丑○○因無能力再籌措餘款，即
    委請丁○○（另為無罪之諭知，詳如後述）出面協調，將佣
    金餘額減為八萬元。詎因丑○○仍久未付款，甲○○竟基於
    妨害自由之犯意，於九十五年五月間中旬某日中午十二時許
    ，偕同不知情之戊○○（另為無罪之諭知，詳如後述）駕駛
    不詳車號之車輛至臺北縣蘆洲巿中山二路某處，喝令丑○○
    上車，並持球棒毆打丑○○，導致渠受有肋骨骨折之傷害（
    傷害部分，業據撤回告訴），再強押丑○○至上址理髮廳內
    ，迄至同日下午四時許，丑○○同意將渠經營之鑫永旺米店
    讓渡予甲○○後，始遭釋放，甲○○藉此強暴手段剝奪丑○○之行動自由，嗣丑○○因畏懼生命、身體安全再遭威脅，
    又交現金六萬元予甲○○，作為前述催討債務之佣金。
三、案經臺北縣政府警察局移請臺灣板橋地方法院檢察署檢察官
    偵查起訴。
    理    由
壹、有罪部分
一、證據能力方面
  (一)按被告以外之人於審判外之言詞或書面陳述，除法律有規定
    者外，不得作為證據，刑事訴訟法第一百五十九條第一項定
    有明文。查被害人壬○○、丑○○於警詢時所為之指述，屬
    被告以外之人於審判外之言詞陳述，業據被告甲○○選任之
    辯護人於本院準備程序中就證據能力一節聲明異議，自不得
    作為證據。
  (二)次按被告以外之人於偵查中向檢察官所為之陳述，除顯有不
    可信之情況者外，得為證據，同法第一百五十九條之一第二
    項亦定有明文。查證人壬○○、丑○○於偵查中業經檢察官
    告知具結之義務及偽證之處罰後具結作證，以擔保其證詞之
    真實性，嗣其復於本院審理時到庭具結，並經檢察官、被告
    及辯護人進行交互詰問及對質程序，核其於偵查中之證述並
    無違法取證或證明力顯然過低之情事，依該陳述作成時之狀
    況，並無何顯不可信之情形，自得為證據。
二、訊據被告甲○○固坦承曾向被害人壬○○索討辛○○所積欠
    之債務，以及受被害人丑○○委託代為催討債並收取佣金等
    情不諱，惟矢口否認有何恐嚇取財及妨害自由犯行，辯稱：
    伊於九十四年二月間借錢給辛○○時，壬○○擔任連帶保證
    人，後來辛○○跑路，伊才向壬○○要錢，伊沒有恐嚇壬○○，壬○○只有開本票，沒有給伊現金；伊有幫丑○○討債
    ，金額是七十七萬元，不是五十萬元，當初丑○○有講如果
    處理好，要給伊一半當佣金，但渠一直沒有給伊，所以伊於
    九十五年三月中旬，才打電話給渠，叫渠到新莊中正路來，
    後來伊等在討論這件事時，渠先兇伊，伊才出手打渠，後來
    渠就回去了，隔天丑○○拿了一張面額十四萬之支票給伊，
    但這張票也跳票了，伊約三、四月間，再打電話給丑○○，
    渠說要將該支票拿回去，並給伊十萬元，六月底，伊與戊○○去吃飯時，想說丑○○住處在附近，伊就去蘆洲找渠，渠
    當時在忙，伊還在旁邊等了兩個小時，後來渠收攤，要伊順
    便載渠到三重巿重新橋下飲料店倉庫，到了那裡渠下車之後
    ，伊就走了，過了幾天，伊打電話給丑○○，渠就到新莊巿
    中正路八九一之四六號一樓來，並且給伊六萬元，這期間伊
    都沒恐嚇丑○○云云。經查：
  (一)被告甲○○對被害人壬○○恐嚇取財部分：
    1.證人即被害人壬○○於偵查中具結證述稱：辛○○欠甲○○錢，就到西湖村理容院上班還錢，伊在該理容院當經理
      ，甲○○說辛○○一個月要還多少錢，叫伊負責看管辛○○，後來辛○○逃跑了，甲○○賴說是伊叫渠跑的，渠積
      欠款項要伊負責，如果伊不還，就要伊吃子彈，甲○○要
      伊還七萬五千元，伊先拿現金一萬五千元給渠，餘款就叫
      伊開立面額六萬元之支票，甲○○經常說要來砸店，伊已
      經不敢在該理容院繼續上班等語（見臺灣板橋地方法院檢
      察署九十五年度偵字第二五０九八號偵查卷第二冊第四０
      八頁至第四０九頁），則證人壬○○已證述被告甲○○因
      不滿其擅自讓辛○○離職，乃要脅壬○○承擔辛○○所積
      欠之款項，致壬○○心生畏懼而交付現金一萬五千元及開
      立面額六萬元之支票予被告甲○○等情綦詳。再對照臺北
      縣政府警察局對被告甲○○使用之行動電話門號0000
      000000號實施通訊監察結果，監錄到其於九十五年
      七月二十一日晚間九時三十一分許曾撥打被害人壬○○使
      用之行動電話門號0000000000號，其等通話內
      容如下：「吳：喂。張：李董耶。吳：為什麼阿月的電話
      都沒有接。張：阿月，聽說去北港上班。吳：我聽說是你
      把她趕出去。張：哪有。吳：我聽說是你把她東西丟出來
      。張：我幫她拿上車，不可能留耶，我跟她講要做，門要
      關，一次一千元，第二個她就不做，我就跟她講要把鑰匙
      交出來，她說阿吉一張紙不做了。吳：我跟你講，她有欠
      我錢，你給她跑掉，我去哪裡找人還。張：是她自己要跑
      的，她一下說要去二六那裡，還有她去賭博小李那裡，又
      說要去桃園做、北港，我看那裡。吳：她現在欠錢，她跑
      掉，你不跟我講她偷跑，我不找你阿水。張：不是這樣。
      吳：我就是要硬坳你，不然你要怎樣。張：隨便你。吳：
      你勇伯，你要給我死，你過來。張：我等一下過去。吳：
      你龜縮起來，我等一下會過去，你在電話裡敢嗆我，幹你
      娘，你現在大尾了，我要給你死，我十五分過。」有監聽
      譯文一份附卷可稽（見同上偵查卷第三冊第七六頁）。依
      前開通話內容，顯見被告甲○○因壬○○容任辛○○離職
      ，以致渠無法收回辛○○積欠之款項，因而牽怒於壬○○
      ，並要求壬○○負責，核與證人壬○○於偵查中所證述之
      情節相符，是證人壬○○於偵查中指稱被告甲○○恐嚇渠
      承擔辛○○所積欠之債務等語，自屬有據，堪值採信。
    2.然被告甲○○雖辯稱：九十四年二月間，伊借錢給辛○○
      時，壬○○擔任連帶保證人，後來辛○○跑路，伊才向壬○○要錢云云。惟證人壬○○於本院審理時先證稱：伊一
      開始不知道辛○○欠甲○○六萬元，是後來辛○○跟伊說
      ，伊才知道，甲○○找辛○○還錢時，伊有替辛○○保證
      要還錢云云，嗣又改稱：辛○○和甲○○都有找伊作保，
      伊在去年四月時，幫辛○○作保云云，再改稱：伊不知道
      辛○○欠多少錢，後來甲○○向渠要錢時，渠才跟伊說，
      伊看渠欠錢很可憐，所以才幫渠擔保云云（以上均見本院
      九十六年六月二十一日審判筆錄），則證人壬○○究係在
      辛○○向被告甲○○借款之初，即同意擔任保證人，抑或
      被告甲○○事後向辛○○催討債務時，始出面保證該筆債
      務，其於同次審判程序作證時，竟供詞反覆、數度更異；
      且其於偵查中始終未提及有何為辛○○擔任保證人一事，
      再依前開通訊監察所監錄之通話內容，倘辛○○所積欠之
      債務本有壬○○為其擔任保證人，則被告甲○○又何需為
      辛○○離職以致渠債務追索無門而大發雷霆？是被害人壬○○自始至終曾否為辛○○保證或承擔債務，深值懷疑，
      其於本院審理時所述上情，顯係配合被告甲○○之辯詞所
      為之陳述，不足採信。
    3.再者，證人壬○○於本院審理時固否認被告甲○○有何出
      言恐嚇渠償還辛○○所欠款項一事，並陳稱：那是誤會一
      場，甲○○沒有說這種話，渠口氣不好，只是氣話云云，
      嗣又默然不語；且被害人壬○○於九十六年五月七日曾提
      出刑事撤回告訴狀一紙（見本院卷宗第一七０頁），聲明
      本案因雙方誤會，為息爭上訟，乃撤回對被告甲○○所提
      之恐嚇取財告訴等語，惟經檢察官詢問被害人壬○○：「
      和解書是何人找你簽的，是你去找他們，還是他們來找你
      ？」，渠卻不予回答（以上均見本院九十六年六月二十一
      日審判筆錄）。則被害人壬○○於本院審理時僅推稱本案
      係「誤會一場」，並輕描淡寫地表示被告甲○○只是「口
      氣不好」、「氣話」云云，惟就所謂「誤會」或「口氣不
      好」之細節，即靜默不答，是其於本院審理時所述上情，
      無非迴護被告甲○○之詞，亦難逕據為有利於被告甲○○
      之認定。
    4.至證人子○○於本院審理時證稱：伊於九十四年間至九十
      五年下半年，在西湖村理容院擔任經理，負責擔呼客人，
      當天晚間八時許，甲○○來找壬○○聊天，待了約二十分
      鐘至半個鐘頭就走了，伊上班在門口，甲○○和壬○○在
      裡面，所以伊不知道渠等說什麼，甲○○在現場沒有很兇
      ，壬○○事後也沒有跟伊抱怨什麼云云（見本院九十六年
      六月二十一日審判筆錄），惟證人子○○既未在旁親耳聽
      聞被告甲○○與壬○○間之談話內容，其所述上情，自無
      法據為有利於被告甲○○之認定。
    5.綜上所述，被告甲○○因辛○○在西湖村理容院任職期間
      ，擅自離職以致辛○○積欠渠之債務追索無門，竟牽怒於
      被害人壬○○，以要脅砸店、吃子彈等方式，恐嚇本無償
      還義務之被害人壬○○承擔辛○○所積欠之債務，且應償
      還七萬五千元，致被害人壬○○心生畏懼，而交付現金一
      萬五千元及開立面額六萬元之支票予被告壬○○，是被告
      甲○○自有為自己不法所為之犯罪意圖甚明，其辯以上情
      ，自屬事後推諉卸責之詞，不足採信。
  (二)被告甲○○被訴對被害人丑○○恐嚇取財部分：
    1.證人即被害人丑○○於偵查中具結證述稱：伊經由友人介
      紹委託甲○○處理五十萬元債務，當時約定酬金是二成即
      十萬元，後來伊付不出酬金，甲○○於九十五年三月十幾
      日，叫伊過去臺北縣新莊巿中正路新建巷內，問伊錢要不
      要給渠，又在伊面前把玩槍枝，然後拿著槍對著伊口部，
      甲○○先徒手打伊，渠二個手下也開始打，把伊打到肋骨
      骨折，伊在九十五年三月十五日或十七日左右，將現金十
      萬元交給甲○○，但甲○○仍向伊索討該五十萬元之五成
      ，渠說伊還要給十四萬元，就叫伊開本票及客票押在渠那
      裡，伊才去找丁○○出來調解，丁○○替伊殺價到八萬元
      ，伊後來籌到八萬元寄放在丁○○那邊，要渠交給甲○○
      ，但丁○○拖了很久沒有給甲○○，甲○○於九十五年五
      月十七日前二、三天，來臺北縣蘆洲巿中山二路找伊，當
      時伊在做生意，渠叫伊到車上，當時戊○○也在車上，甲○○用球棒打到伊肋骨骨折，約中午十二時許，就把伊押
      去中正路理容院，到了四點左右，叫伊簽一份鑫永旺米店
      之讓渡書，簽完後就讓伊走等語（見同上偵查卷第二冊第
      三八四頁至第三八五頁），則證人丑○○已證述其原委託
      被告甲○○代為催討一筆五十萬元之欠款，並約明佣金為
      該筆款項金額之二成即十萬元，嗣被告甲○○以持槍恐嚇
      、毆打等方式要脅丑○○必須支付該筆款項金額之五成作
      為佣金，丑○○除先交付現金十萬元外，另委託丁○○出
      面協調將餘款降為八萬元，惟其仍無法支付餘款，即遭被
      告甲○○強押至臺北縣新莊巿中正路八九一之四六號理髮
      廳內，迄至其同意讓渡米店後，始將其釋放等情綦詳。再
      衡諸倘被告甲○○與丑○○事先早已言明代為處理債務之
      佣金數額為二十餘萬元，則丑○○交付現金十萬元予被告
      甲○○後，何以須再委請丁○○出面協調佣金數額？且若
      本件僅屬單純未依約給付佣金，何以被告甲○○尚須多次
      動用暴力毆打丑○○以致渠肋骨骨折之程度？顯見此非屬
      單純之債務不履行，是證人丑○○所述上情，應堪採信。
    2.惟依證人丑○○所述上情，被告甲○○於九十五年五月間
      中旬某日中午十二時許，將渠強押至臺北縣新莊巿中正路
      理髮廳內，迄至同日下午四時許，渠同意將鑫永旺米店讓
      渡予被告甲○○後，即遭釋放，並非被拘禁長達二日之久
      ；且證人己○○於本院審理時證稱：伊在臺北縣新莊巿中
      正路八九一之四六號豪成理髮廳工作，九十五年五月中旬
      ，丑○○並未被押至伊公司拘禁在二樓兩天，因為二樓是
      女孩子住處，伊每天都要去打掃等語（見本院九十六年六
      月二十一日審判筆錄），亦陳明丑○○未曾在該理髮廳內
      遭拘禁二日之事，是公訴意旨認被害人丑○○該次遭強押
      至上址理髮廳內時，前後共遭私行拘禁二日一節，容有誤
      會。
    3.另證人丑○○於偵查中陳稱：伊總供給甲○○現金二十四
      萬元，第一次是給十萬元，第二次給六萬元，再一次給二
      萬元，還有一次給二萬元，最後一次給四萬元云云（見同
      上偵查卷第二冊第三八四頁），惟其於本院審理時則改稱
      ：伊分二次給甲○○，一次十萬元，一次六萬元等語明確
      （見本院九十六年七月二十六日審判筆錄）。而衡諸被害
      人丑○○於交付現金十萬元予被告甲○○之後，既曾委託
      丁○○出面協調將佣金餘款減為八萬元，則嗣又何需陸續
      交付總計十四萬元之現金？自與常情有違，是應以其於本
      院審理時所述情節，始與事實相符，從而，公訴意旨認被
      告陸續交付被告甲○○二十四萬元一節，亦有誤會。
    4.再者，證人丑○○於本院審理時雖翻異前詞，否認曾遭被
      告甲○○恐嚇取財或剝奪行動自由，並陳稱：九十五年三
      月間，在臺北縣新莊巿中正路理髮廳旁巷內，甲○○打伊
      很厲害，伊打不過渠，有吵架，但沒有恐嚇，口出惡言而
      已云云，且經檢察官詢問：「你在警詢、偵訊時故意編造
      事實、誣指被告甲○○等人，讓他們受刑事追訴處罰，所
      以你承認你有誣告？」，僅稱「他有打我，我告他傷害」
      云云，嗣又經檢察官詢問「甲○○有無押？」，更推稱「
      記不起來了」云云（以上均見本院九十六年七月二十六日
      審判筆錄），顯見證人丑○○於本院審理時所述，多處避
      重就輕，不無迴護被告甲○○之嫌，自難逕信為真實。
    5.另證人己○○於本院審理時證稱：伊只見過丑○○一次，
      因為渠與甲○○有到過店裡，當時伊與甲○○泡茶時，丑
      ○○打電話說要拿錢過來給甲○○，過了半個小時丑○○
      才來，在店內停留約四、五分鐘後就走，伊有聽到是還現
      金六萬元，伊忘了是哪一天，時間是下午三、四點云云（
      見本院九十六年六月二十一日審判筆錄），則其既不確定
      被害人丑○○前至理髮廳還錢給被告甲○○之日期為何，
      且據被害人丑○○所述，其先後數次交付現金予被告甲○○時，並未當場遭受暴力脅迫，是縱證人己○○未目睹被
      告甲○○有實施任何強暴、脅迫之行為，亦不足以佐為有
      利於被告甲○○之認定。
    6.綜上所述，被告甲○○於受被害人丑○○委託催討債務之
      初，雙方既已言明佣金為該債務金額之二成即十萬元，嗣
      被告甲○○竟認猶有未足，恐嚇被害人丑○○將佣金提高
      為該債務金額之五成，自有為自己不法所有之意圖甚明。
      是被告甲○○辯稱：伊未恐嚇及強押被害人丑○○云云，
      自屬事後飾詞圖卸，不足採信。
  (三)綜上，本案事證明確，被告甲○○恐嚇取財及妨害自由等犯
    行均堪認定，應予依法論罪科刑。
三、查被告甲○○恐嚇無償還義務之被害人壬○○，承擔辛○○
    所積欠之債務，致渠心生畏懼而交付現金一萬五千元及開立
    面額六萬元之支票予被告甲○○，核被告甲○○此部分所為
    ，係犯刑法第三百四十六條第一項之恐嚇取財罪。次查，被
    告甲○○受被害人丑○○委託代為催討債務後，除雙方原定
    佣金十萬元外，又以持槍恐嚇及暴力毆打之方式，要脅被害
    人丑○○應將佣金提高為前開債務金額之五成，嗣經協調降
    為八萬元後，因被害人丑○○久未付款，被告甲○○再強押
    渠至臺北縣新莊巿中正路八九一之四六號理髮廳內，迄至渠
    同意讓渡鑫永旺米店後始釋放，被害人丑○○旋再籌措現金
    六萬元交予被告甲○○，作為催討前開債務之佣金餘款，核
    被告甲○○此部分所為，係犯刑法第三百四十六條第一項之
    恐嚇取財罪及同法第三百零二條第一項之以強暴方法剝奪他
    人行動自由罪。至被告甲○○對被害人丑○○實施恐嚇取財
    及妨害自由等犯行時，併將之毆打成傷，另涉犯刑法第二百
    七十七條第一項之傷害罪嫌部分，因業據被害人丑○○於本
    院九十六年七月二十六日審理程序中當庭聲明撤回告訴，本
    應諭知不受理之判決，惟其此部分行為既與本案論罪科刑之
    犯罪事實有牽連犯之裁判上一罪關係，爰不另為不受理之諭
    知，附此敘明。又被告所為對被害人丑○○恐嚇取財及妨害
    自由等犯行，有方法、結果之牽連關係，應依修正前刑法第
    五十五條後段規定從一較重之恐嚇取財罪處斷。（按被告行
    為時之刑法五十五條後段規定：「犯一罪而其方法或結果之
    行為犯他罪名，從一重處斷。」惟現行刑法業於九十四年二
    月二日經總統令公布刪除前開關於牽連犯之規定，並自九十
    五年七月一日起生效施行，此刪除雖非犯罪構成要件之變更
    ，但顯已影響行為人刑罰之法律效果，自屬法律有變更，而
    現行刑法既無牽連犯得論以裁判上一罪之情形，則被告所犯
    之數罪，應按其具體情形而可能論以數罪併罰，是比較修正
    前、後刑法之規定，以適用被告行為時之刑法論以牽連犯之
    規定，較有利於被告，自應依刑法第二條第一項前段規定，
    適用被告行為時之法律即修正前刑法第五十五條後段之規定
    。）被告先後對被害人丑○○、壬○○所為之恐嚇取財行為
    ，犯意各別，行為互殊，應予分論併罰。爰審酌被告甲○○
    迭以恐嚇及暴力方式催討債務，除造成被害人及其家屬心理
    上恐怖畏懼外，更嚴重危害社會秩序，而其於犯罪後猶矢口
    否認犯行，飾詞圖卸，毫無悔意，態度惡劣，兼衡其犯罪動
    機、目的、手段、恐嚇取財所獲利益等一切情狀，分別量處
    如主文所示之刑。末查，本案被告甲○○所為恐嚇取財及妨
    害自由等罪之犯罪時間均在九十六年四月二十四日以前，合
    於中華民國九十六年罪犯減刑條例第二條第一項第二款所定
    之減刑要件，爰分別減其宣告刑二分之一，並定其應執行之
    刑。至本案扣案物品，均與被告甲○○所涉恐嚇取財及妨害
    自由犯行無關，故不予宣告沒收，附此敘明。
貳、無罪部分
一、本件公訴意旨略以：
  (一)被告丁○○（綽號阿評）係位於臺北縣新莊市○○○路二十
    八巷四弄五號一樓水兄弟企業社之負責人，被告甲○○（綽
    號「阿吉」、「吉哥」）曾任副總經理，被告丙○○擔任會
    計，被告乙○○（綽號「阿彥」）擔任門市店長。被告戊○○為被告甲○○之女友。
  (二)被告丁○○與甲○○（其論罪科刑部分，已如前述）明知辛○○積欠債務，遂借款六萬元予辛○○，嗣辛○○於九十四
    年二月間，至臺北縣新莊市○○路八九五之二八號西湖村理
    容院上班，被告丁○○與甲○○要求辛○○以工作所得償還
    賭債，辛○○自行離職後，被告丁○○與甲○○因而心生不
    滿，竟基於意圖為自己不法所有之犯意聯絡，由甲○○向被
    害人即該理容院經理壬○○恐嚇：「辛○○所積欠的錢，你
    要負責償還七萬五千元，不還的話，就砸店、要你吃子彈」
    等語，使被害人壬○○心生畏懼，而交付現金一萬五千元，
    並開立面額六萬元之本票元一張予被告甲○○等人。
  (三)緣被告甲○○（其論罪科刑部分，已如前述）於九十五年間
    ，得知被害人丑○○有一筆債權五十萬元尚待催討，遂表示
    可代為處理催討債務事宜，被告甲○○竟基於意圖為自己不
    法之所有，向被害人丑○○恫稱：「應交付五成佣金，不給
    的話就砸店、毆打」等語，以加害身體、財產之事恐嚇，使
    被害人丑○○心生畏懼，而危害於安全，遂於九十五年三月
    初交付現金十萬元予被告甲○○。嗣於九十五年五月中旬，
    被告甲○○、戊○○前往臺北縣蘆洲市○○○路某處，基於
    妨害自由之犯意聯絡，由被告甲○○、戊○○將被害人丑○○強押至臺北縣新莊市○○路八九一之四六號二樓私行拘禁
    ，限制其行動自由長達二天，被害人丑○○遭被告甲○○等
    人恐嚇取財、私行拘禁，而心生畏懼遂陸續交付共計二十四
    萬元。
  (四)被告丁○○、丙○○、乙○○意圖為自己不法所有之犯意聯
    絡，於九十五年八月十七日上午六時十分許，前往告訴人寅
    ○○所經營桃園縣楊梅鎮四號亞力電機股份有限公司（以下
    簡稱亞力公司）包圍該公司大門，由被告乙○○出言向亞力
    公司大貨車司機恫稱：「不准出車，否則要潑汽油燒車」等
    語，被告乙○○隨即從車上拿出公事包，並作勢從公事包內
    掏槍，被告丁○○則出言恐嚇告訴人寅○○應交付二百五十
    萬元等語，使告訴人寅○○心生畏懼。於九十五年九月五日
    下午一時三十分許，復承上開犯意，由被告丁○○夥同被告
    乙○○及姓名年籍不詳之人共十人，前往桃園縣大園鄉○○
    路與中山東路口麥當勞速食店內，向告訴人寅○○恐嚇：「
    九十五年九月九日下午三時，應交付二百五十萬元，否則就
    要讓你烏有（臺語）」，以此加害生命之事恐嚇，致告訴人
    寅○○心生畏懼，遂於九十五年九月九日，由告訴人寅○○
    妻子交付被告丁○○等人三十七萬五千元。
  (五)被告甲○○、戊○○基於意圖為自己不法所有之犯意聯絡，
    於九十五年十月二十六日晚間九時許，前往被害人壬○○住
    處，向被害人壬○○恐嚇：「應按月匯款至戊○○所有新莊
    農會西盛分行帳戶，如果你不按月匯款，要給你好看。」等
    語，使被害人壬○○心生畏懼。
  (六)因認被告丁○○、甲○○、丙○○、乙○○、戊○○均係犯
    刑法第三百四十六條第一項之恐嚇取財罪嫌等語。
二、公訴人認被告五人涉有上揭罪嫌，係以被告丁○○、甲○○
    、丙○○、乙○○、戊○○於警詢及偵查中之供述、告訴人
    壬○○、丑○○、寅○○於警詢及偵查中之指述、扣案之授
    權委託書、支票、支票退票理由單、本票、借據、日仔會記
    息卡、空白商業本票及借款人名冊、執行搜索現場照片、新
    莊農會西盛分行匯款帳戶、匯款日期、金額表及被害人壬○○簽發之本票、監視錄影翻拍照片、通訊監察譯文等資為其
    論據。
三、按犯罪事實應依證據認定之，無證據不得認定犯罪事實；又
    不能證明被告犯罪者，即應諭知無罪之判決，刑事訴訟法第
    一百五十四條第二項、第三百零一條第一項分別定有明文。
    次按認定不利於被告之事實，須依積極證據，苟積極證據不
    足為不利於被告事實之認定時，即應為有利於被告之認定，
    更不必有何有利之證據。又認定犯罪事實所憑之證據，雖不
    以直接證據為限，間接證據亦包括在內，然而無論直接或間
    接證據，其為訴訟上之證明，須達於通常一般人均不致有所
    懷疑，而得確信其為真實之程度，始得據為有罪之認定，最
    高法院三十年上字第八一六號及七十六年臺上字第四九八六
    號判例意旨可資參照。末按告訴人之告訴，係以使被告受刑
    事訴追為目的，是其陳述是否與事實相符，仍應調查其他證
    據以資審認，最高法院五十二年臺上字第一三００號判例意
    旨參照。
四、訊據被告丁○○固坦承曾前往亞力公司及麥當勞速食店向告
    訴人寅○○索討二百五十萬元，並收受告訴人寅○○之妻所
    交付之現金三十七萬五千元等情無訛，被告丙○○、乙○○
    亦不否認確有一同前往亞力公司及麥當勞速食店之事實，被
    告甲○○、戊○○則對於曾前往被害人壬○○住處，要求被
    害人壬○○按月匯款至被告戊○○開設之新莊農會西盛分行
    帳戶內等情直承不諱，惟均堅決否認有何恐嚇取財及妨害自
    由犯行，被告丁○○辯稱：伊沒有直接接觸辛○○或壬○○
    ，伊不了解甲○○與辛○○、壬○○有無債務關係；丑○○
    遭拘禁毆打時，伊都沒有在場，伊不知道渠有沒有被押、被
    打；寅○○和伊姑姑之女兒庚○○結婚六年多，庚○○懷疑
    寅○○有外遇，並得悉寅○○曾向伊姑姑借二百五十萬元買
    吊車，渠等要求伊出面處理，當天伊到亞力公司守衛室說明
    來意，守衛請伊等在守衛室坐，後來等到寅○○之車輛要出
    車，但卻發現並非寅○○本人駕駛，而係另外一位司機駕駛
    ，伊請該名司機打電話叫寅○○來，伊承認伊口氣較差，寅
    ○○來了之後，伊請亞力公司副廠長過來協調，寅○○當場
    承認有向伊姑姑借了二百五十萬元，並且答應用吊車貸款還
    錢，並且說要把錢先交給伊，但是時間到了寅○○卻沒有還
    錢，伊就打電話給副廠長，大家約在麥當勞，因為麥當勞門
    口有警察、監視器，伊等認為對大家都有保障，寅○○答應
    再約時間還錢，伊還親自送寅○○上車，直到二百五十萬元
    確實匯到伊姑姑帳戶後，伊就沒有再找寅○○了，後來庚○○和伊姑姑來說要包紅包三十七萬五千元，又要在伊家門口
    擺一桌，伊才收下來等語，被告甲○○辯稱：壬○○欠伊錢
    ，渠於九十五年十月二十四日打電話給伊表示渠支票帳戶內
    沒有錢，叫伊不要提示支票，伊說支票已與別人交換，渠希
    望伊拜託別人不要提示，並約伊在九十五年十月二十五日到
    渠住處，渠會再開票給伊，二十五日晚上，伊和戊○○就過
    去壬○○住處，伊等只談了匯款日期及金額之後就走了，伊
    沒有恐嚇壬○○等語，被告丙○○辯稱：伊沒有到過新莊巿
    中正路，也沒有拘禁、毆打丑○○；那時伊已經下班，沒事
    就陪丁○○之姑姑一起去，伊只在守衛室看電視，伊不知道
    渠等討論什麼事，伊都沒有聽到渠等恐嚇之事情，麥當勞那
    次伊沒有去等語，被告乙○○辯稱：伊是收到起訴書後，才
    知道丑○○這件事，當時伊不在場；伊沒有跟貨車司機說要
    燒車，伊只問司機寅○○今天為何沒有來出車，伊拿公事包
    ，是為了要拿伊老闆丁○○之名片給寅○○及副廠長，並不
    是要掏槍，在麥當勞時，伊也沒有恐嚇寅○○，否則伊就不
    會下樓買東西給渠吃等語，被告戊○○辯稱：當天伊陪甲○○外出處理渠母親過世所需之毛巾，甲○○說要去找朋友，
    伊不知道是誰，當時那裡沒地方停車，伊就在車上等，後來
    甲○○和丑○○上車，到了三重巿重新橋下，丑○○下車後
    ，伊等就走了，伊等沒有押渠；是辛○○之前欠甲○○六萬
    元，後來壬○○又要向伊借四萬元，合計十萬元壬○○開了
    兩張各五萬元支票給伊，之後壬○○又向伊借七萬五千元，
    再開了一張支票給伊，九十五年十月二十四日壬○○說渠帳
    戶內沒錢，可能會跳票，要伊等不要提示，並且約伊等隔天
    到渠住處談，隔天晚上七點多，伊等就到渠住處談這件事，
    渠說分八個月會全部還清，伊說這樣沒保障，就開本票給伊
    等，渠自己說欠伊等太久了不好意思，要貼三萬元的利息，
    所以全部共開了二十萬五千元本票，後來壬○○說渠會搬去
    臺中住，所以伊才給渠帳號，沒想到隔天渠就去報警，伊等
    都沒有恐嚇渠等語。經查：
  (一)被告丁○○被訴與甲○○共同對被害人壬○○恐嚇取財部分
    ：
    本件被告甲○○因被害人壬○○擅自允諾辛○○離職，以致
    渠無法向辛○○追索債務，乃恐嚇被害人壬○○負責償還辛○○所積欠之款項，其數額為七萬五千元等情，已如前述。
    而被害人壬○○於警詢、偵查中及本院審理時俱陳稱僅被告
    甲○○一人對渠實施恐嚇取財之犯罪行為；且依前述被告甲○○與被害人壬○○間遭通訊監察所監錄之通話內容，亦未
    提及任何被告丁○○唆使、指示被告甲○○出面向被害人壬○○恐嚇承擔債務之情節；再者，被害人壬○○於警詢及偵
    查中雖指稱：丁○○是甲○○之老大，凡事都是丁○○教唆
    甲○○去做的云云（見同上偵查卷第二冊第四０九頁及第四
    一四頁），惟其所據乃稱：從平常丁○○與甲○○間之應對
    就可知道，且渠等「水兄弟幫」印有職務名片，丁○○印總
    經理，甲○○印副總經理云云（見同上偵查卷第二冊第四一
    四頁），則其僅憑被告丁○○與甲○○間之稱呼及職務上下
    隸屬關係，即認定本件恐嚇取財案件係被告丁○○唆使被告
    甲○○所為，無非其個人臆測之詞，尚難逕信為真實。況本
    件警察機關原移送被告丁○○、甲○○另涉組織犯罪條例罪
    嫌部分，亦經檢察官以查無積極證據證明渠等所經營之水兄
    弟企業社有犯罪組織間上下從屬之控管關係，而不另為不起
    訴處分在案，自無法單以被害人壬○○所述上情，逕認被告
    丁○○確有參與對被害人壬○○恐嚇取財之犯行。是被告丁○○辯稱：伊沒有直接接觸辛○○或壬○○，伊不了解甲○○與辛○○、壬○○間之債權債務關係等語，洵堪採信。
  (二)被告丁○○、丙○○、乙○○、戊○○被訴與甲○○共同對
    被害人丑○○私行拘禁部分：
    本件被告甲○○受被害人丑○○委託代為處理債務後，除雙
    方原定佣金十萬元外，又以持槍恐嚇及暴力毆打之方式，要
    脅被害人丑○○應將佣金提高為前開債務數額之五成，嗣經
    協調降為八萬元後，因被害人丑○○久未付款，被告甲○○
    再強押渠至臺北縣新莊巿中正路八九一之四六號理髮廳內，
    迄至渠同意讓渡鑫永旺米店後釋放，被害人丑○○旋再籌措
    現金六萬元交予被告甲○○，作為催討前開債務之佣金餘款
    ，已如前述。而被害人丑○○於偵查中及本院審理時均未指
    稱被告丁○○、丙○○、乙○○有何對渠實施恐嚇取財及妨
    害自由犯行，甚且陳稱：甲○○說伊尚欠十四萬元，伊請丁○○出來調解，丁○○替伊殺價到八萬元等語（見同上偵查
    卷第二冊第三八四頁），益徵被告丁○○、丙○○、乙○○
    等人並未對被害人丑○○為恐嚇取財及妨害自由等行為。再
    者，被害人丑○○雖於偵查中指陳：九十五年五月中旬某日
    中午十二時許，甲○○、戊○○共同駕車前來強押伊至理髮
    廳云云，惟對於被告戊○○究實施何等行為分擔而剝奪渠行
    動自由，均未究明其詳情，自無法僅以被告戊○○適與被告
    甲○○同在車內一節，即認定其有參與被告甲○○所為之妨
    害自由犯行。是本件被告丁○○、丙○○、乙○○、戊○○
    辯稱：伊等未恐嚇及強押丑○○一節，自非不可採信。
  (三)被告丁○○、丙○○、乙○○被訴共同對告訴人寅○○恐嚇
    取財部分：
    1.告訴人寅○○於警詢時指稱：因伊與伊太太有感情糾紛，
      丁○○於九十五年八月十七日上午六時十分許，率丙○○
      、乙○○及一名不詳男子前往亞力公司包圍大門，喝令伊
      員工（大貨車司機）不得出車，不然要潑汽油燒車，丁○○並要乙○○從渠等所駕駛之車號九六九七－ＧＶ號賓士
      自小客車內拿槍出來，向伊恐嚇取財二百五十萬元，九十
      五年九月五日下午一時三十分許，丁○○帶領約十人左右
      到桃園縣大園鄉○○路與中山東路口麥當勞內，持槍限伊
      於九十五年九月九日下午三時到渠等位於臺北縣新莊巿建
      福路四十二號一樓交付二百五十萬元，不然危及伊及家人
      生命安全云云（見臺灣板橋地方法院檢察署九十五年度偵
      字第二五０九八號偵查卷第二冊第四００頁至第四０二頁
      ）。又於偵查中證述稱：九十五年八月十七日，丁○○、
      丙○○、乙○○及其他五、六人，到亞力公司來找伊，乙○○恐嚇伊司機說貨車不能動，如果開走的話，要倒汽油
      燒卡車，丁○○就叫乙○○去車上拿槍，乙○○就從車上
      拿出一個公事包，手伸進去公事包作勢要拿槍出來，不准
      所有貨車動，丁○○說伊與渠有債務上問題，要伊拿二百
      五十萬元給渠，但實際上伊根本沒有欠渠一毛錢，九十五
      年九月五日那次，丁○○帶了很多手下，開了三部車到大
      園麥當勞，要伊到那邊，問伊二百五十萬元準備好了嗎，
      要伊於九月九日一定要帶二百五十萬元現金去給渠，渠恐
      嚇伊說「如果九月九日你沒有帶二百五十萬元去的話，就
      要讓你『烏有（臺語）』」云云（見同上偵查卷第二冊第
      三九五頁至第三九六頁）。
    2.惟證人即告訴人寅○○之前妻庚○○於本院審理時具結證
      述稱：九十四年年中，寅○○請伊母親貸款三百萬元，借
      渠買卡車，九十五年年中已經還了五十萬元，還剩二百五
      十萬元，寅○○平常就好幾天才回家一次，後來半年沒有
      回來，口氣都不好，伊母親擔心錢要不回來，就請伊舅媽
      癸○○找丁○○幫忙，九十五年八月間，伊、伊母親、伊
      舅媽、丁○○、丙○○、乙○○有一起去寅○○工作地方
      談還錢之事情，伊等約上午三、四點到，當時寅○○不在
      ，直到上午七時許上班時間到了，寅○○才來，伊等是在
      亞力公司警衛室內談，現場還有一位寅○○稱渠叔叔之人
      ，丁○○問寅○○願不願意還錢，渠說做人不可以這樣，
      渠還說婚姻之事要好好處理，伊沒有聽到丁○○恐嚇寅○○，伊沒有聽到乙○○說什麼話，伊只知道乙○○有去，
      但雙方在談時，伊不知道渠在哪裡，丙○○當天沒有說任
      何話，渠只是陪同去而已，寅○○清償二百五十萬元之後
      ，伊有包一個紅包給丁○○三十七萬五千元，這是去亞力
      公司之後就講好的等語。證人癸○○於本院審理時證述稱
      ：庚○○之母親說寅○○已經半年沒有回家，且拿渠房屋
      去借錢，渠說渠活不下去了，渠叫伊拜託伊姪子丁○○，
      去叫寅○○還錢，後來伊就跟庚○○、庚○○母親、丁○○、丙○○、乙○○一起到亞力公司找寅○○，伊等到時
      快要天亮，寅○○還沒有到，後來渠才到，丁○○問渠為
      何都沒有回家、債務要如何解決，寅○○後來說要還，伊
      等就回家了，伊沒有聽到丁○○說恐嚇話語，丙○○沒有
      說話，伊沒有注意乙○○說什麼，伊沒有看到有人要從公
      事包內拿出手槍等語（以上均見本院九十六年六月二十一
      日審判筆錄）。
    3.則依證人庚○○、癸○○所述上情，告訴人寅○○確曾向
      其前妻庚○○之母借款，尚欠二百五十萬元未還，又與庚○○感情生變，始商請丁○○出面斡旋，此亦據告訴人寅
      ○○於警詢時陳稱：該二百五十萬元係伊向岳母借的等語
      無訛（見見同偵查卷第二冊第四０一頁）；是告訴人寅○○僅稱：被告丁○○率眾至亞力公司向伊恐嚇取財二百五
      十萬元，但伊未積欠丁○○任何款項云云，卻未詳敘其與
      庚○○間之婚姻問題以及其向庚○○之母借款一事，顯係
      避重就輕，不無隱匿部分實情之嫌。又告訴人寅○○於警
      詢時先指稱：丁○○率丙○○、乙○○及一名不詳男子前
      往亞力公司云云，嗣於偵查中又改稱：丁○○、丙○○、
      乙○○及其他五、六人到亞力公司來找伊云云，其對於被
      告丁○○糾眾前往亞力公司之人數，前後供述不一致，則
      其指訴上情，有無浮誇渲染之處，亦非無疑。再者，告訴
      人寅○○再指述被告丁○○、乙○○等人恐嚇貨車司機不
      得出車，否則要潑汽油燒車，並作勢從公事包內掏槍恐嚇
      云云，惟此非但據證人庚○○、癸○○否認曾目睹或聽聞
      任何前述恐嚇之舉動或言行，遍查全部卷證資料，亦無任
      何亞力公司貨車司機出面指認被告丁○○、乙○○有對渠
      恐嚇或妨害自由之犯罪行為，是告訴人寅○○上揭指訴既
      已有部分隱匿不實之情形，自難僅憑其單方面之指訴逕認
      被告丁○○、乙○○卻有出言脅迫要潑汽油燒車或作勢掏
      槍恐嚇等行為。至被告丁○○固不否認確有收受庚○○所
      交付之現金三十七萬五千元，惟證人庚○○亦證稱：該筆
      現金係去亞力公司之後就講好要給之紅包等語（見同上審
      判筆錄），再衡諸一般受人委託催討債務者，在事成之後
      ，收取一定比例之佣金者，亦所在多有，非即意味受託催
      討債討之人必有何使用暴力之情事，自難以被告丁○○於
      事後有收受現金三十七萬五千元一節，即推論其有實施恐
      嚇或暴力行為。況告訴人寅○○於警詢及偵查中均未指認
      被告丙○○在亞力公司有何對其或在場人員恐嚇之言語或
      舉止，且證人庚○○、癸○○亦皆證稱被告丙○○在現場
      均未講話等語明確，自難逕認被告丙○○確有參與告訴人
      寅○○所述之恐嚇取財犯行。
    4.此外，告訴人寅○○復指稱：被告丁○○、乙○○復於九
      十五年八月十七日，率眾至桃園縣大園鄉○○路與中山東
      路口麥當勞店內，持槍恐嚇說「如果九月九日你沒有帶二
      百五十萬元去的話，就要讓你『烏有（臺語）』」云云。
      惟告訴人寅○○亦於偵查中陳稱：係丁○○要伊過去麥當
      勞店內等語明確（見同上偵查卷第二冊第三九六頁）；且
      衡諸麥當勞速食店乃一公共場所，平日前來消費、用餐之
      顧客甚多，又時有員工來往打掃、清潔，此為眾所週知之
      事實；尤觀諸卷內附有被告丁○○、乙○○及告訴人寅○○等人先後進入前開麥當勞速食店內之影像翻拍畫面（見
      同上偵查卷第二冊第四０六頁至第四０七頁），顯見該麥
      當勞速食店樓下尚裝設監視錄影系統。則倘被告丁○○、
      乙○○等人確有意繼續以持槍恐嚇之方式脅迫告訴人寅○○交付二百五十萬元，又何以會自行選定前開人潮往來頻
      繁且裝置監視錄影設備之公共場所為之？顯與一般常情事
      理有悖。況被告丁○○、乙○○等人果真曾出示槍枝恐嚇
      告訴人寅○○，何以該麥當勞速食店內之員工或顧客均未
      查覺有異而報警處理？是告訴人寅○○陳稱：被告丁○○
      、乙○○另聚眾在麥當勞速食店內持槍對渠恐嚇一節，尚
      難逕予採信。
    5.綜上，本件公訴人認被告丁○○、乙○○、丙○○涉犯共
      同對告訴人恐嚇取財罪嫌，無非以告訴人寅○○之指訴及
      監視錄影翻拍畫面資為其論據；惟告訴人寅○○供陳上情
      ，僅屬渠單方面指訴，又有上揭悖離常理之處，尚難逕信
      為真實，另卷附麥當勞速食店內之監視錄影翻拍畫面亦未
      攝得被告丁○○、乙○○有何恐嚇告訴人寅○○之行為，
      自無法據為不利於被告等人之證據。是被告丁○○、乙○○、丙○○辯以前詞，並否認有共同對告訴人寅○○恐嚇
      取財一事，堪值採信。
  (四)被告甲○○、戊○○被訴共同對被害人壬○○恐嚇取財部分
    ：
    1.被害人壬○○於警詢時指稱：九十五年十月二十五日晚間
      九時許，甲○○率戊○○至伊位於臺北縣新莊巿中正路八
      九五之三號住處，因辛○○一事恐嚇伊開立面額二十萬五
      千元之本票給渠等，不然要將伊擄走，加害伊生命、身體
      云云（見同上偵查卷第二冊第四一五頁）。又於偵查中陳
      稱：辛○○及伊賭博輸錢總共十五萬五千元，利息二萬五
      千元，分八個月還，所以甲○○、戊○○才於九十五年十
      月二十六日晚間九時許，到伊位於新莊巿中正路住處，拿
      新莊農會西盛分行匯款表給伊，要伊按時匯款，否則要給
      伊好看云云（見同上偵查卷第二冊第四０九頁）。則被害
      人壬○○對於被告甲○○、戊○○究係要脅渠開立面額二
      十萬五千元之本票，抑或喝令渠按時匯款，渠先後供述顯
      然有異；又被害人壬○○先稱：被告甲○○、戊○○恐嚇
      要將伊擄走，加害伊生命、身體云云，嗣又僅概稱：被告
      甲○○、戊○○說要給伊好看云云，則被告甲○○、戊○○究係單獨或共同對渠出言恐嚇？又具體對渠恐嚇何事？
      均屬不明。況證人即被害人壬○○於本院審理時則具結證
      述稱：甲○○、戊○○沒有恐嚇伊，甲○○說話本來就是
      那個樣子等語（見本院九十六年六月二十一日審判筆錄）
      ，是被告甲○○、戊○○於九十五年十月二十五日晚間，
      前往被害人壬○○上址住處索討債務時，究有無出言恐嚇
      之舉，殊值懷疑。
    2.至被害人壬○○所提供之新莊農會西盛分行匯款表（見同
      上偵查卷第一冊第一０三頁），亦僅記載還款日期、金額
      及金融帳戶，尚無法據以認定被告甲○○、戊○○持以要
      求被害人壬○○按月付款時，確有實施恐嚇之行為。況被
      害人壬○○亦坦承確有替辛○○承積積欠被告甲○○之債
      務以及其個人另有積欠被告甲○○、戊○○債務，是被告
      甲○○、戊○○要求被害人壬○○按月匯款，自難認有何
      為自己不法所有之取財意圖。
    3.綜上，本件公訴人認被告甲○○、戊○○涉犯共同對被害
      人壬○○恐嚇取財罪嫌，無非以被害人壬○○之指訴及新
      莊農會西盛分行匯款表資為其論據；惟被害人壬○○先後
      於警詢、偵查中及本院審理時供述遭被告甲○○、戊○○
      恐嚇及索討債務等情節有所出入，自難僅憑其單方面且非
      無瑕疵可指之供述，逕對被告甲○○、戊○○以刑法恐嚇
      取財罪嫌相繩，而前開新莊農會西盛分行匯款表亦僅單純
      記載匯款日期、金額及帳號，尚不足以佐證被害人壬○○
      所述遭恐嚇取財一節為真。是被告甲○○、戊○○均否認
      有何出言恐嚇被害人壬○○等語，尚非不可採信。
  (五)綜上所述，本件依公訴人所舉各項證據方法，尚無法證明被
    告丁○○、甲○○、丙○○、戊○○涉有前開公訴意旨所指
    恐嚇取財及妨害自由犯行。此外，復查無其他積極證據足認
    渠等犯有該部分罪行，揆諸首揭說明，既不能證明被告五人
    此部分犯罪，自應為渠等無罪之諭知。
、公訴不受理部分
一、本件公訴意旨略以：被告丁○○、丙○○、乙○○、戊○○
    與甲○○（其所涉傷害罪嫌，不另為不受理之諭知，已如前
    述）於九十五年五月中旬，告訴人丑○○遭拘禁在臺北縣新
    莊市○○路八九一之四六號二樓之期間，對告訴人丑○○凌
    虐毆打，致其受有腓骨骨折之傷害，因認被告丁○○、丙○○、乙○○、戊○○均涉犯刑法第二百七十七條第一項之傷
    害罪嫌等語。
二、按告訴乃論之罪，告訴人於第一審辯論終結前得撤回其告訴
    ；又告訴經撤回者，應諭知不受理之判決，且得不經言詞辯
    論為之，刑事訴訟法第二百三十八條第一項、第三百零三條
    第三款及第三百零七條分別定有明文。次按告訴乃論之罪，
    對於共犯之一人撤回告訴者，其效力及於其他共犯，同法第
據上論斷，應依刑事訴訟法第二百九十九條第一項前段、第三百
零一條第一項、第三百零三條第三款，刑法第二條第一項第三款
、第三百零二條第一項、第三百四十六條第一項，修正前刑法第
五十五條後段、第五十一條第五款，罰金罰鍰提高標準條例第一
條前段，中華民國九十六年罪犯減刑條例第二條第一項第三款、
第七條，判決如主文。
本案經檢察官張瑞娟到庭執行職務。
中　　華　　民　　國　　96　　年　　8 　　月　　23　　日
                  刑事第七庭審判長法　官  胡　堅　勤
                                  法　官　李　君　豪
                                  法　官　王　瑜　玲
上列正本證明與原本無異。
如不服本判決，應於判決送達後10日內敘明上訴理由，向本院提
出上訴狀（應附繕本），上訴於臺灣高等法院。
中　　華　　民　　國　　96　　年　　8 　　月　　28　　日
                                  書記官  陳  香  君
如不服本判決應於送達後十日內向本院提出上訴狀
附錄本案論罪科刑法條全文：
中華民國刑法第三百零二條
（剝奪他人行動自由罪）
私行拘禁或以其他非法方法，剝奪人之行動自由者，處五年以下
有期徒刑、拘役或三百元以下罰金。
因而致人於死者，處無期徒刑或七年以上有期徒刑，致重傷者，
處三年以上十年以下有期徒刑。
第一項之未遂犯罰之。
中華民國刑法第三百四十六條
（單純恐嚇罪）
意圖為自己或第三人不法之所有，以恐嚇使人將本人或第三人之
物交付者，處六月以上五年以下有期徒刑，得併科一千元以下罰
金。
以前項方法得財產上不法之利益，或使第三人得之者，亦同。
前二項之未遂犯罰之。
